臺灣新北地方法院民事裁定
110年度簡抗字第37號
抗  告  人  吳紀偉  

相  對  人  呂宗璘  
上列抗告人與相對人間因請求侵權行為損害賠償事件，抗告人對
於中華民國110年10月29日本院板橋簡易庭所為110年度板簡字第
1748號裁定提起抗告，本院裁定如下：
    主  文
原裁定廢棄。
抗告程序費用由相對人負擔。
    理  由
一、本件抗告意旨略以：先前鈞院法官於審理時問相對人為何不
    能賠償抗告人，相對人稱因已逾時效等語，此為相對人之藉
    口，逾時效僅為被告常用之慣性說詞，不能作為證據，何以
    原審法官認此為正當理由。又抗告人前於民國105年間至法
    院開庭時，僅開庭5分鐘即結束，且抗告人係於有效期間為
    之，況抗告人並非肇事者，何以相對人不賠償。為此，爰依
    法提起抗告，請求廢棄原裁定等語。
二、按除別有規定外，確定之終局判決就經裁判之訴訟標的，有
    既判力；又原告之訴，其訴訟標的為確定判決之效力所及者
    ，法院應以裁定駁回之，民事訴訟法第400條第1項、第249
    條第1項第7款分別定有明文。次按訴訟法上所謂一事不再理
    之原則，乃指同一事件已有確定之終局判決者而言。其所謂
    同一事件，必同一當事人就同一法律關係而為同一之請求，
    若此三者有一不同，即不得謂為同一事件，自不受確定判決
    之拘束（最高法院19年上字第278號判例意旨參照）。析言
    之，前後兩訴是否同一事件，應依：㈠前後兩訴之當事人是
    否相同；㈡前後兩訴之訴訟標的是否相同；㈢前後兩訴之聲明
    ，是否相同、相反或可以代用等三個因素決定之。
三、經查：
(一)本件抗告人前以其於103年8月8日凌晨0時30分許，騎乘車牌
    號碼000-000號重型機車行經臺北市南港區松河街與南港路3
    段80巷交岔路口時，其為閃避疏未顯示右轉方向燈且未注意
    右後方來車即貿然右轉之由相對人所駕駛車牌號碼000-0000
    號自用小客車，遂失去控制後撞上右前方路旁之電線桿而人
    車倒地，致抗告人受有第3、4蹠骨骨折、腰椎第3節骨折合
    併右側腰薦神經根病變等傷害（下稱系爭車禍）為由，依侵
    權行為法律關係對相對人提起訴訟，請求相對人給付新臺幣
    （下同）300萬元，經本院認定相對人為時效抗辯拒絕給付
    有理由，而以106年度訴字第1088號判決駁回抗告人之訴（
    下稱系爭前案），抗告人雖不服提起上訴，惟因抗告人未遵
    期繳納上訴費，業經臺灣高等法院以106年度上字第1061號
    裁定駁回抗告人之上訴並已確定在案。嗣抗告人於110年4月
    1日再以同一系爭車禍事故為由，依民法第184條第1項前段
    、第2項、第191條之2之規定，對相對人提起本件訴訟，請
    求相對人給付500萬元及法定利息，復經本院板橋簡易庭以
    抗告人之起訴違反一事不再理原則，而以110年度板簡字第1
    748號裁定（即原裁定）駁回抗告人之起訴在案等情，有本
    院106年度訴字第1088號民事判決影本、臺灣高等法院106年
    度上字第1061號民事裁定影本、確定證明書影本及原裁定等
    件在卷可稽（見原審卷第53-65頁），復經本院依職權調取
    上開各案卷核閱無訛。
(二)然查，抗告人於系爭前案訴訟中，係本於系爭車禍之基礎事
    實，依侵權行為損害賠償法律關係，請求相對人賠償醫療費
    用9萬餘元、精神賠償、醫藥費、修車費、往返法院調解之
    時間、訴訟費用等共計300萬元；另抗告人於本件訴訟程序
    ，仍係基於同一系爭車禍事故之事實，依民法第184條第1項
    前段、第2項、第191條之2之規定，請求相對人賠償醫療費
    用10萬元、工作損失7萬元、修車費用2萬元、精神慰撫金50
    0萬元，合計為519萬元，惟抗告人僅請求500萬元等情，此
    有系爭前案抗告人之起訴狀及106年6月8日言詞辯論筆錄、
    本件訴訟之起訴狀等件附卷為憑（見本院105年度板司調字
    第558號卷第3頁、系爭前案卷第33-35頁、原審卷第11-12頁
    ）。是依上述可知，抗告人固於系爭前案與本件訴訟中均以
    同一系爭車禍事故為由，依相同之訴訟標的法律關係即侵權
    行為法律關係對相對人為請求，惟因抗告人前、後二訴訟之
    訴之聲明並非完全相同，且其於本件訴訟所請求500萬元本
    息，其中關於醫療費用、修車費用、精神慰撫金等部分，是
    否係屬系爭前案判決範圍內，抑或係於嗣後發生之損害等，
    尚有未明，且抗告人於系爭前案訴訟中，並未請求工作損失
    ，是上開部分攸關抗告人於本件請求之範圍究竟為何、是否
    有就同一事件重行起訴而有一事不再理原則適用之問題等節
    ，非無詳加研求之必要。然原審並未令抗告人敘明其請求之
    範圍是否與系爭前案判決相同，且關於抗告人請求工作損失
    之部分，亦非屬系爭前案判決範圍內，自未受系爭前案判決
    效力所及，故抗告人就該部分之起訴當無違反一事不再理之
    原則，應屬合法。詎原審疏未查明上情，即逕認本件訴訟與
    系爭前案訴訟屬同一事件而為系爭前案確定判決效力所及，
    而依民事訴訟法第436條第2項、第249條第1項第7款規定裁
    定駁回抗告人之訴，於法自有未合。抗告意旨雖未指摘及此
    ，然原裁定既有上開可議之處，仍應認抗告為有理由。爰由
    本院將原裁定廢棄，發回原審另為適當之處理。
四、結論：本件抗告為有理由，爰裁定如主文。
中　　華　　民　　國　　111 　年　　5 　　月　　17　　日
                  民事第一庭  審判長法  官  張紫能
　　　　　　　　　
                                    法  官  洪任遠
　　　　　　　　　　　　　　　　　　  
                                    法  官  毛崑山
　　　　　　　　　　　　　　　　　　
以上正本係照原本作成。　　　　　　　　　
本裁定除以適用法規顯有錯誤為理由，並經本院許可外，不得再
抗告。如提起再抗告，應於收受後10日內委任律師為訴訟代理人
向本院提出再抗告狀，並繳納再抗告費新臺幣1,000元。
中　　華　　民　　國　　111 　年　　5 　　月　　17　　日
                                    書記官  童淑敏